【裁判字號】    98,消債聲,37
【裁判日期】    980507
【裁判案由】    聲請不免責
【裁判全文】
台灣台中地方法院民事裁定            98年度消債聲字第37號
    聲  請  人
    即  債務人  甲○○
                          巷1.
    代  理  人  徐明珠  律師
    相  對  人
    即  債權人  台北富邦商業銀行股份有限公司
    法定代理人  庚○○
    代  理  人  林怡君
    相  對  人
    即  債權人  國泰世華銀行股份有限公司
    法定代理人  丙○○
    代  理  人  顏雅如
    相  對  人
    即  債權人  荷商荷蘭銀行股份有限公司台北分公司
                (含「台東中小企業銀行」)
    法定代理人  寅○○
    代  理  人  李軼倫
    相  對  人
    即  債權人  渣打國際商業銀行股份有限公司
    法定代理人  癸○○
    代  理  人  李中平
    相  對  人
    即  債權人  香港上海匯豐 銀行股份有限公司
    法定代理人  己○○
    相  對  人
    即  債權人  臺灣新光商業銀行股份有限公司
                (原「誠泰商業銀行股份有限公司」)
                          6~.
    法定代理人  辛○○
                          6~.
    代  理  人  林志良
    相  對  人
    即  債權人  遠東國際商業銀行股份有限公司
                          號2.
    法定代理人  丁○○
                          號2.
    代  理  人  張俐雯
                          弄3.
    相  對  人
    即  債權人  玉山商業銀行
    法定代理人  子○○
    代  理  人  謝天時
    相  對  人
    即  債權人  台新國際商業銀行股份有限公司
    法定代理人  卯○○
    代  理  人  江文成
    相  對  人
    即  債權人  日盛國際商業銀行股份有限公司
    法定代理人  壬○○
    相  對  人
    即  債權人  中國信託商業銀行股份有限公司
    法定代理人  巳○○
    代  理  人  劉宗禮
    相  對  人
    即  債權人  友邦國際信用卡股份有限公司
    法定代理人  辰○○
    代  理  人  丑○○
    相  對  人
    即  債權人  美商花旗銀行股份有限公司
    法定代理人  乙○○
    相  對  人
    即  債權人  華泰銀行股份有限公司
    法定代理人  林博毅
    代  理  人  葉榮陞  台北市大同區○○○路○段225號
    相  對  人
    即  債權人  台灣美國運通國際股份有限公司
    法定代理人  戊○○
上列當事人間聲請消費者債務清理事件，本院裁定如下：
    主    文
債務人甲○○不免責。
    理    由
一、按債務人有下列各款情形之一者，法院應為不免責之裁定，
    但債務人證明經普通債權人全體同意者，不在此限：一、於
    七年內曾依破產法或本條例規定受免責；二、隱匿、毀損應
    屬清算財團之財產，或為其他不利於債權人之處分；三、捏
    造債務或承認不真實之債務；四、因浪費、賭博或其他投機
    行為，致財產顯然減少或負擔過重之債務，而生開始清算之
    原因；五、於清算聲請前一年內，已有清算之原因，而隱瞞
    其事實，使他人與之為交易致生損害；六、明知已有清算原
    因之事實，非基於本人之義務，而以特別利於債權人中之一
    人或數人為目的，提供擔保或消滅債務；七、隱匿、毀棄、
    偽造或變造帳簿或其他會計文件之全部或一部，致其財產之
    狀況不真確；八、故意於財產及收入狀況說明書為不實之記
    載，或有其他故意違反本條例所定義務之行為，消費者債務
    清理條例第134條定有明文。
二、經查：債務人甲○○聲請消費者債務清理事件，前經本院裁
    定開始清算程序並同時終止清算程序確定在案，有本院97年
    度執消債更字第70號民事裁定附卷可考。復查，本件債務人
    原係聲請更生，前經本院於97年8月5日裁定開始更生程序在
    案，嗣債務人於債權表（總債務 348萬2366元）確定後所提
    出之確定之更生方案（每月清償1萬3000元，8年96期，還款
    金額 124萬8000元，清償成數約33.078740%），經本院定期
    98年 2月18日訊問時，而到場之債權人台北富邦商業銀行股
    份有限公司、國泰世華銀行股份有限公司、荷商荷蘭銀行股
    份有限公司台北分公司（含台東企銀）、渣打國際商業銀行
    股份有限公司、臺灣新光商業銀行股份有限公司（原誠泰）
    、遠東國際商業銀行股份有限公司、玉山商業銀行、台新國
    際商業銀行股份有限公司、中國信託商業銀行股份有限公司
    、友邦國際信用卡股份有限公司、華泰銀行股份有限公司均
    表示不同意債務人之更生方案，另債權人台灣美國運通國際
    股份有限公司、美商花旗銀行股份有限公司則以書狀表示不
    同意債務人之更生方案，是債務人所提更生方案，即未能依
    消費者債務清理條例第59條、第60條規定獲得債權人會議之
    可決。嗣本院斟酌債務人所提更生方案，其清償成數並不高
    ，且參酌債權人提出其前之消費紀錄於93年 6月消費41萬75
    01元、同年9月消費38萬3975元、同年10月消費6萬5300元、
    同年11月消費6萬7760元、同年12月消費13萬7884元、94年1
    月消費64萬6420元、同年2月消費15萬7373元、同年4月消費
    16萬6619元、同年5月消費18萬3300元、同年6月消費14萬00
    53元、同年7月消費26萬8684元、同年8月消費52萬4873元、
    同年9月消費24萬7980元、同年10月消費5萬7168元、同年11
    月13萬9060元、同年12月消費10萬5501元、95年 1月消費19
    萬3147元、同年2月消費13萬7273元、同年3月消費12萬1168
    元、同年4月消費6萬5083元、同年 5月消費10萬7933元、同
    年6月消費6萬5372元，大部分係百貨公司之消費等奢侈性之
    消費，故難認債務人之更生方案條件係屬公允，而於98年 3
    月20日裁定開始清算程序，並同時終止清算程序，並經確定
    在案。如是，債務人之消費紀錄既然有浪費以致負擔過重債
    務，而生開始清算之原因，而債權人均表示不同意免責，且
    本件債務人又無法證明其業經普通債權人全體之同意，則依
    上揭說明，本件債務人不得免責，爰裁定如主文。
中    華    民    國    98    年    5     月    7     日
                  民事庭法  官   顏世傑
右為正本係照原本作成
如對本裁定抗告應於送達後10日內向本院提出抗告狀，並繳納新
台幣1000元之裁判費。
中    華    民    國    98    年    5     月    7     日
                        書記官   吳美鳳


司法院資訊處製作；財團法人民間司法改革基金會備份。
